【裁判字號】    94,易,2068
【裁判日期】    950630
【裁判案由】    竊盜
【裁判全文】
臺灣高雄地方法院刑事判決              94年度易字第2068號
公  訴  人  臺灣高雄地方法院檢察署檢察官
被      告  丙○○
            寅○○
            癸○○
            辛○○
上列被告等因竊盜案件，經檢察官提起公訴（起訴案號：臺灣高
雄地方法院檢察署94年度核退偵字第641 號、94年度偵字22619
號、94年度偵字25265 號）暨聲請併案審理（移併案號：同上署
94年度偵字第26235 號、94年度偵字第28997 號、95年度速偵字
第166 號、95年度偵字第2092號、95年度偵字第10712 號、95年
度偵字第11584 號），於本院準備程序被告四人就被訴事實及併
案事實均為有罪之陳述，經審判長告知被告簡式審判程序意旨，
並聽取當事人之意見後，本院合議庭裁定由受命法官獨任依簡式
審判程序審理、判決如下：
    主  文
丙○○、寅○○、癸○○、辛○○連續犯結夥竊盜罪，均累犯，
丙○○處有期徒刑壹年、寅○○處有期徒刑拾壹月、癸○○處有
期徒刑玖月、辛○○處有期徒刑捌月。
    事  實
一、(1)丙○○前於民國92年間，因違反毒品危害防制條例案件，
    經本院以92年度訴字第1379號判處有期徒刑3 月確定，嗣於
    93年7 月15日易科罰金而執行完畢，其所受宣告之刑，以已
    執行論。(2)寅○○前因竊盜、施用毒品案件，經本院以91年
    度旗簡字第169 號、92年度訴字第1754號，分別判處有期徒
    刑6 月、1 年2 月，並於92年1 月9 日入監，接續執行至93
    年12月30日因縮短刑期假釋出監，嗣於94年2 月21日縮短刑
    期之期滿所餘刑期內未經撤銷假釋，其未執行之刑，以已執
    行論。(3)癸○○曾因違反肅清煙毒條例案件，經本院以86年
    度訴字第2952號、87年度度訴字107 號，分別判處有期徒刑
    3 年10月、3 年3 月確定，並於87年3 月2 日入監，接續執
    行至93年11月30日縮刑期滿執行完畢，並於93年12月1 日出
    監。(4)辛○○前因竊盜案件，經臺灣屏東地方法院以91年度
    屏簡字第420 號判處有期徒刑3 月確定；另因施用毒品案件
    ，經本院以92年度訴字第1525號判處有期徒刑7 月確定；嗣
    上開二罪經本院93年度聲字第282 號合併定其應執行有期徒
    刑9 月確定，並於93年1 月9 日入監，嗣於93年10月8 日縮
    刑期滿執行完畢，並於93年10月9 日出監。
二、詎丙○○、寅○○、癸○○、辛○○仍不知悔改，復各自基
    於意圖為自己不法所有之概括犯意，連續自94年5 月21日20
    時許起至95年4 月19日22時30分許止，丙○○單獨或夥同溫
    彥明，寅○○單獨或夥同辛○○、或夥同癸○○、或夥同丙○○、辛○○、癸○○結夥三人以上，於如附表編號一至編
    號九所示之時、地，單獨或共同或結夥三人以上徒手【除附
    表編號八之丙○○攜帶客觀上可供兇器使用之剪刀之工具竊
    盜行為外】竊取如上附表編號一至編號九所示被害人許育銘
    、乙○○、己○○、甲○○、庚○○、戊○○、丑○○、卯
    ○○○、子○○之財物（犯罪人、犯罪時間、犯罪地點、犯
    罪手法、被害人、所得財物及查獲經過，均詳如附表編號一
    至編號九所示），嗣為警於如附表編號一至編號九所示之時
    、地而查獲，始悉上情。
三、案經高雄縣政府警察局旗山分局報請臺灣高雄地方法院檢察
    署檢察官偵查起訴暨移送併案審理。
     理  由
壹、程序方面
一、按除被告所犯為死刑、無期徒刑、最輕本刑為三年以上有期
    徒刑之罪或高等法院管轄第一審案件者外，於法院行準備程
    序進行中，被告先就被訴事實為有罪之陳述時，審判長得告
    知被告簡式審判程序之旨，並聽取當事人、代理人、辯護人
    及輔佐人之意見後，裁定進行簡式審判程序；且受命法官行
    準備程序，與法院或審判長有同一之權限；又簡式審判程序
    之證據調查，不受刑事訴訟法第159 條第1 項、第161 條之
    2 、第161 條之3 、第163 條之1 及第164 條至第170 條規
    定之限制，刑事訴訟法第273 條之1 第1 項、第279 條第 2
    項前段、第273 條之2 分別定有明文。
二、查本件被告所犯為死刑、無期徒刑、最輕本刑為三年以上有
    期徒刑以外之罪，且非高等法院管轄第一審之案件，其於準
    備程序就前揭被訴事實為有罪之陳述，經受命法官告知簡式
    審判程序之旨，並聽取當事人之意見後，本院認無不得或不
    宜改依簡式審判程序進行之處，爰依刑事訴訟法第273 條之
    1 第1 項、第284 條之1 規定，裁定本件由受命法官獨任進
    行簡式審判程序，合先敘明。
貳、實體方面
一、上開犯罪事實，業據被告丙○○、寅○○、癸○○、辛○○
    於本院95年1 月16日、同年5 月26日、同年6 月23日準備程
    序，與95年6 月23日審判程序時均坦認不諱，核與被害人許
    銘育、乙○○、甲○○、庚○○、戊○○、己○○、丑○○
    、卯○○○、子○○等人之指訴情節大致相符，與證人鄭振
    宏、壬○○之證述情節大致相符，並有被害人乙○○、甲○○、庚○○、張孝誠、己○○、丑○○、卯○○○、子○○
    等出具贓物認領保管單各1 紙，美濃鎮廣林里社區監視器系
    統翻拍相片6 張，及各卷內檢附現場照片、扣押筆錄等附卷
    可稽，復有被告丙○○行竊使用之某靈骨塔第三人所有之可
    供兇器使用之剪刀1 支扣案足資佐證，是被告四人自白與事
    實相符，自堪信為真實，其等四人上開連續犯結夥三人以上
    竊盜之罪證已甚明確，犯行堪予認定。
二、按刑法第321 條第1 項第3 款之攜帶兇器竊盜罪，係以行為
    人攜帶兇器竊盜為其加重條件，此所謂之兇器，其種類並無
    限制，凡客觀上足以對人之生命、身體、安全構成威脅，具
    有危險性之兇器均屬之，且祇須行竊時攜帶此種具有危險性
    之兇器為已足，並不以攜帶之初有行兇之意圖，或確已用於
    行竊為必要（參照最高法院52年台上字第711 號、79年台上
    字第5253號判例意旨）。查本案被告丙○○鴻攜帶用以行竊
    如附表編號八之剪刀1 支，在客觀上足以對他人生命、身體
    造成危險，應屬兇器，是核被告丙○○就附表編號三之行
    為，係犯刑法第320 條第3 項、第1 項之普通竊盜未遂罪；
    就附表編號四之行為，係犯刑法第321 條第1 項第4 款結夥
    三人以上加重竊盜既遂罪；就附表編號七、九之行為，係犯
    刑法第320 條第1 項之普通竊盜既遂罪；就附表編號八之行
    為，係犯刑法第321 條第1 項第3 款攜帶持兇器加重竊盜。
    被告寅○○就附表編號一、五、六之行為，係犯刑法第32
    0 條第1 項普通竊盜既遂罪；編號二之行為，係犯刑法第32
    0 條第3 項、第1 項之普通竊盜未遂罪；就附表編號四之行
    為，係犯刑法第321 條第1 項第4 款結夥三人以上加重竊盜
    既遂罪。被告癸○○就附表編號二之行為，係犯刑法第32
    0 條第3 項、第1 項之普通竊盜未遂罪；就附表編號四之行
    為，係犯刑法第321 條第1 項第4 款結夥三人以上加重竊盜
    既遂罪；附表編號六之行為，係犯刑法第320 條第1 項普通
    竊盜既遂罪。被告辛○○就附表編號四之行為，係犯刑法
    第321 條第1 項第4 款結夥三人以上加重竊盜既遂罪；就附
    表編號五之行為，係犯刑法第320 條第1 項之普通竊盜既遂
    罪。被告四人先後多次犯行，時間緊接，顯係基於概括之
    犯意，應依刑法第56條論以連續犯而被告丙○○、寅○○、
    癸○○、辛○○均從一情節較重之刑法第321 條第1 項第4
    款之連續結夥三人以上竊盜論處。被告寅○○就附表編號
    二、四、五、六各罪，與癸○○或丙○○、辛○○、癸○○
    或辛○○間，有犯意之聯絡及行為之分擔，應依刑法第28條
    論以共同正犯。被告丙○○就附表編號七之罪，與溫彥明間
    ，有犯意之聯絡及行為之分擔，應依刑法第28條論以共同正
    犯。又檢察官雖僅就附表編號一、二、四之事實起訴【同
    上署94年度核退偵字第641 號、94年度偵字22619 號、94年
    度偵字25265 號案件之起訴事實】，惟因附表編號三、五、
    六、七、八、九之事實，與起訴事實有連續犯之裁判上一罪
    關係，本院自得一併予以審究。查被告丙○○前於民國92
    年間，因違反毒品危害防制條例案件，經本院以92年度訴字
    第1379號判處有期徒刑3 月確定，嗣於93年7 月15日易科罰
    金而執行完畢，其所受宣告之刑，以已執行論。被告寅○○
    前因竊盜、施用毒品案件，經本院以91年度旗簡字第169 號
    、92年度訴字第1754號，分別判處有期徒刑6 月、1 年2 月
    ，並於92年1 月9 日入監，接續執行至93年12月30日因縮短
    刑期假釋出監，嗣於94年2 月21日縮短刑期之期滿所餘刑期
    內未經撤銷假釋，其未執行之刑，以已執行論。被告癸○○
    曾因違反肅清煙毒條例案件，經本院以86年度訴字第2952號
    、87年度度訴字107 號，分別判處有期徒刑3 年10月、3 年
    3 月確定，並於87年3 月2 日入監，接續執行至93年11月30
    日縮刑期滿執行完畢，並於93年12月1 日出監。被告辛○○
    前因竊盜案件，經臺灣屏東地方法院以91年度屏簡字第420
    號判處有期徒刑3 月確定；另因施用毒品案件，經本院以92
    年度訴字第1525號判處有期徒刑7 月確定；嗣上開二罪經本
    院93年度聲字第282 號合併定其應執行有期徒刑9 月確定，
    並於93年1 月9 日入監，嗣於93年10月8 日縮刑期滿執行完
    畢，並於93年10月9 日出監之事實，有臺灣高等法院被告四
    人之前案資料在卷可按，渠等四人於5 年之內再犯本件有期
    徒刑以上之罪，應各依刑法第47條以累犯論處，而加重其刑
    ，並各自從一情節較重之連續犯結夥竊盜罪，累犯而依刑法
    第70條規定遞加之。
三、玆審酌被告丙○○就附表編號三、四、七、八、九之行為，
    共計5 次犯行，而其中有2 次【附表編號四、八】係加重竊
    盜既遂罪之情節最重；被告寅○○就附表編號一、二、四、
    五、六之行為，共計5 次犯行，而其中有1 次【附表編號四
    】係加重竊盜既遂罪之情節次重；被告癸○○就附表編號二
    、四、六之行為，共計3 次犯行，而其中有普通竊盜未遂罪
    、既遂罪各1次，另1次係加重竊盜既遂罪之情節稍重；被告
    辛○○就附表編號四、五之行為，共計2 次犯行，而其中有
    普通竊盜既遂罪1 次，另1 次係加重竊盜既遂罪之情節較輕
    ；又其四人年輕力壯，不思上進，一再竊盜，嚴重危害社會
    秩序，量刑本應從重，惟念被告四人均坦承全部犯行，均知
    錯而有悔改之意，犯行態度尚佳等一切情狀，爰各依被告上
    開竊盜情節最重、次重、稍重、較輕之不同，而分別量處如
    主文所示之刑，以鼓勵有悔改之被告四人，及時醒悟不再竊
    盜違法犯紀，用啟自新。
四、至於扣案之剪刀1 支，雖係被告丙○○於如附表編號八之行
    竊供犯罪所用之物，惟上開剪刀1 支非被告丙○○所有，而
    係靈骨塔第三人所有之物，業據被告丙○○於本院95年5 月
    26日準備程序時供述明確在卷可徵，爰毋庸諭知沒收之宣告
    ，併此敘明。
據上論斷，應依刑事訴訟法第273 條之1 第1 項、第284 條之1
、第299 條第1 項前段，刑法第56條、第321 條第1 項第4 款、
、第47條、第70條，判決如主文。
本案經檢察官丁○○到庭執行職務。
中    華    民    國    95    年    6   月    30      日
                  刑事第三庭  法  官  施添寶
中    華    民    國    95    年    6     月    30    日
以上正本證明與原本無異。
如不服本判決，應於收受送達後10日內向本院提出上訴書狀。
                              書記官  陳威志
附錄本案判決論罪科刑法條
中華民國刑法第320條
(普通竊盜罪、竊佔罪)
意圖為自己或第三人不法之所有，而竊取他人之動產者，為竊盜
罪，處5年以下有期徒刑、拘役或500元以下罰金。
意圖為自己或第三人不法之利益，而竊佔他人之不動產者，依前
項之規定處斷。
前二項之未遂犯罰之。
中華民國刑法第321條
犯竊盜罪而有左列情形之一者，處6月以上、5年以下有期徒刑：
一  於夜間侵入住宅或有人居住之建築物、船艦或隱匿其內而犯
    之者。
二  毀越門扇、牆垣或其他安全設備而犯之者。
三  攜帶兇器而犯之者。
四  結夥三人以上而犯之者。
五  乘火災、水災或其他災害之際而犯之者。
六  在車站或埠頭而犯之者。
前項之未遂犯罰之。
附表：【註：以下之偵卷均係起訴案號：臺灣高雄地方法院檢察
      署94年核退偵字第641 號、94年偵字22619 號、94年偵字
      25265 號，移併案號：同上署94年度偵字第26235 號、94
      年偵字第28997 號、95年度速偵字第166 號、95年度偵字
      第2092號、95年偵字第10712 號、95年度偵字第11584 號
      案件，以下簡稱案號以代之，合先敘明。】
┌───┬─────┬─────┬─────────┬─────┬───┬───────┬────┐
│ 編號 │ 犯罪時間 │ 犯罪地點 │  犯  罪  行  為  │ 所得財物 │被害人│查獲時地及經過│所犯法條│
├───┼─────┼─────┼─────────┼─────┼───┼───────┼────┤
│一、  │94年5月21 │高雄縣美濃│被告寅○○於民國94│新台幣3000│許銘育│嗣經鍾玉美質問│刑法第  │
│94年度│日20時    │鎮○○街  │年5 月21日晚上8 時│元。      │提出告│寅○○，經鍾金│320 條第│
│核退偵│          │560巷12號 │許，位於高雄縣美濃│          │訴。  │運坦承，而發現│1 項    │
│字第64│          │之自宅處二│鎮○○街560 巷12號│          │      │上情。        │        │
│1 號起│          │樓鍾玉美與│之自宅處，進入同住│          │      │              │        │
│訴部分│          │許銘育之臥│於該址之胞妹鍾玉美│          │      │              │        │
│      │          │房內。    │及妹婿許銘育位於二│          │      │              │        │
│      │          │          │樓之臥房內，徒手竊│          │      │              │        │
│      │          │          │取許銘育所有存錢筒│          │      │              │        │
│      │          │          │內之現金共約新台幣│          │      │              │        │
│      │          │          │3000 元得手。     │          │      │              │        │
│      │          │          │                  │          │      │              │        │
│      │          │          │【行為人：寅○○】│          │      │              │        │
├───┼─────┼─────┼─────────┼─────┼───┼───────┼────┤
│二、  │94年10月2 │高雄縣旗山│於民國94年10月2日 │   未遂   │乙○○│嗣被告癸○○與│刑法第28│
│94年度│日15時30分│鎮○○路（│15時30分，由被告黃│          │      │寅○○搬運PVC │條、第  │
│偵字第│          │旗山段1111│毅賢駕駛一部黃國賢│          │      │塑膠管共五捆時│320 條第│
│22619 │          │段農地倉庫│所有之車牌號碼9W-5│          │      │，即被被害人王│3 項、第│
│號起訴│          │）        │117 號自用小貨車搭│          │      │文賢當場發現，│1 項    │
│部分  │          │          │載被告寅○○，行經│          │      │並報警處理。  │        │
│      │          │          │高雄縣旗山鎮○○路│          │      │              │        │
│      │          │          │ (旗山段1111段農地│          │      │              │        │
│      │          │          │倉庫)時 趁被害人王│          │      │              │        │
│      │          │          │文賢不注意之際，該│          │      │              │        │
│      │          │          │二人共同徒手竊取被│          │      │              │        │
│      │          │          │害人乙○○所有PVC │          │      │              │        │
│      │          │          │塑膠管共5 捆（價值│          │      │              │        │
│      │          │          │約新台幣3 萬元），│          │      │              │        │
│      │          │          │尚未得手即被被害人│          │      │              │        │
│      │          │          │乙○○發現，報警處│          │      │              │        │
│      │          │          │理。              │          │      │              │        │
│      │          │          │                  │          │      │              │        │
│      │          │          │【行為人：癸○○】│          │      │              │        │
│      │          │          │【行為人：寅○○】│          │      │              │        │
├───┼─────┼─────┼─────────┼─────┼───┼───────┼────┤
│三、  │94年10月6 │高雄縣美濃│被告丙○○於民國94│   未遂   │己○○│被告丙○○欲徒│刑法第  │
│95年度│日上午9 時│鎮瀰濃里永│年10月7日9時30分許│          │      │手竊取WF-5551 │320條第3│
│偵字第│30分許    │安路308號 │，在位於高雄縣美濃│          │      │小貨車時，經被│項、第1 │
│10712 │          │倉庫前    │鎮○○里○○路308 │          │      │害人己○○當場│項      │
│號併辦│          │          │號倉庫前，因己○○│          │      │抓住，被害人並│        │
│部分  │          │          │所有停放於該處之車│          │      │叫其太太報警，│        │
│      │          │          │牌號碼WF-5551號自 │          │      │後警方趕抵現場│        │
│      │          │          │小貨車1輛之鑰匙未 │          │      │後，將被告吳文│        │
│      │          │          │拔除，竟進入上開小│          │      │祥制伏。      │        │
│      │          │          │貨車徒手竊取之，其│          │      │              │        │
│      │          │          │欲發動上開小貨車離│          │      │              │        │
│      │          │          │開現場時，適為邱旭│          │      │              │        │
│      │          │          │祥發現並報警處理始│          │      │              │        │
│      │          │          │未得逞。          │          │      │              │        │
│      │          │          │                  │          │      │              │        │
│      │          │          │【行為人：丙○○】│          │      │              │        │
├───┼─────┼─────┼─────────┼─────┼───┼───────┼────┤
│四、  │94年10月31│高雄縣內門│被告辛○○、寅○○│鋼軌樁二支│甲○○│被告四人徒手搬│刑法第  │
│94年度│日20時許  │鄉順賢宮前│、丙○○及癸○○四│(新台幣約 │      │運鋼軌樁得手後│321條第1│
│偵字第│          │之工地    │人為鄰居關係，於94│2300元)   │      │，適遭該工地之│項第4款 │
│25265 │          │          │年10月31日20時許，│          │      │現場工人發現而│        │
│號起訴│          │          │由癸○○駕駛上開車│          │      │報警處理，於同│        │
│部分  │          │          │號9W-5117 號自用小│          │      │日20時10分許，│        │
│      │          │          │貨車搭載辛○○、鍾│          │      │為警查獲，始悉│        │
│      │          │          │金運及丙○○由美濃│          │      │上情。        │        │
│      │          │          │鎮出發，沿途尋找作│          │      │              │        │
│      │          │          │案目標，嗣途經位於│          │      │              │        │
│      │          │          │高雄縣內門鄉順賢宮│          │      │              │        │
│      │          │          │前之由甲○○擔任負│          │      │              │        │
│      │          │          │責人之之「南帝營造│          │      │              │        │
│      │          │          │有限公司」所承攬之│          │      │              │        │
│      │          │          │「高雄縣阿公店水庫│          │      │              │        │
│      │          │          │更新計劃- 越域水工│          │      │              │        │
│      │          │          │程- 農塘通達道改善│          │      │              │        │
│      │          │          │工程」工地，渠四人│          │      │              │        │
│      │          │          │遂進入該工地內，共│          │      │              │        │
│      │          │          │同徒手竊取工地內之│          │      │              │        │
│      │          │          │鋼軌樁二支，復合力│          │      │              │        │
│      │          │          │將之搬運至上開自小│          │      │              │        │
│      │          │          │貨車上得手。      │          │      │              │        │
│      │          │          │                  │          │      │              │        │
│      │          │          │【行為人：寅○○、│          │      │              │        │
│      │          │          │  癸○○、丙○○、│          │      │              │        │
│      │          │          │  辛○○】        │          │      │              │        │
├───┼─────┼─────┼─────────┼─────┼───┼───────┼────┤
│五、  │94年11月11│高雄縣美濃│被告寅○○與辛○○│鐵板四塊、│庚○○│被告二人竊取前│刑法第28│
│94年度│日上午11時│鎮獅山里龜│二人，於民國94年11│廢鐵鎖鏈二│      │開物品得手後逃│條、第  │
│偵字第│許        │山街廢棄砂│月11日11時許，共同│支、廢軸承│      │逸現場，旋遭巡│320 條第│
│26235 │          │石場處    │騎乘車號OVC-389 號│三支、螺絲│      │邏員警於同年月│1 項    │
│號併辦│          │          │重機車，在高雄美濃│五支等。  │      │日11時15分，在│        │
│部分  │          │          │鎮○○里○○街廢棄│          │      │高雄縣美濃鎮獅│        │
│      │          │          │砂石場處，乘被害人│          │      │山里龜山街21號│        │
│      │          │          │庚○○不注意之際，│          │      │內之產業道路查│        │
│      │          │          │該二共同徒手竊取被│          │      │獲。          │        │
│      │          │          │害人庚○○所有鐵板│          │      │              │        │
│      │          │          │四塊、廢鐵鎖鏈二支│          │      │              │        │
│      │          │          │、廢軸承三支、螺絲│          │      │              │        │
│      │          │          │五支等，價值約新台│          │      │              │        │
│      │          │          │幣360 元，被告二人│          │      │              │        │
│      │          │          │得手後逃逸。      │          │      │              │        │
│      │          │          │                  │          │      │              │        │
│      │          │          │【行為人：辛○○】│          │      │              │        │
│      │          │          │【行為人：寅○○】│          │      │              │        │
├───┼─────┼─────┼─────────┼─────┼───┼───────┼────┤
│六、  │94年12月4 │高雄縣美濃│被告寅○○與癸○○│新台幣約  │戊○○│被害人戊○○報│刑法第28│
│95年度│日下午3時 │鎮廣林里15│二人，於民國94年12│48000 元  │      │警後，經警調閱│條、第  │
│偵字第│52分許    │鄰雙溪136 │月4日15時52分許， │          │      │高雄縣美濃鎮廣│320 條第│
│2092號│          │號山區雞舍│駕駛黃國賢（癸○○│          │      │林里社區錄影監│1 項    │
│併辦部│          │          │之弟）所有之上開車│          │      │視系統，而循線│        │
│分    │          │          │號9W-5117 號自用小│          │      │查獲被告二人。│        │
│      │          │          │貨車，在高雄縣美濃│          │      │              │        │
│      │          │          │鎮廣林里15鄰雙溪13│          │      │              │        │
│      │          │          │6 號戊○○所有之 (│          │      │              │        │
│      │          │          │山區雞舍內，竊取被│          │      │              │        │
│      │          │          │害人戊○○雞舍內所│          │      │              │        │
│      │          │          │有之電纜線、錏管、│          │      │              │        │
│      │          │          │雞架、白鐵水桶、鐵│          │      │              │        │
│      │          │          │管等物（價值約新台│          │      │              │        │
│      │          │          │幣48000 元），得手│          │      │              │        │
│      │          │          │後載往屏東縣里港鄉│          │      │              │        │
│      │          │          │中和村中南1 之30號│          │      │              │        │
│      │          │          │，由張高源所開設之│          │      │              │        │
│      │          │          │高源資源回收場賤價│          │      │              │        │
│      │          │          │變賣，所得贓款新台│          │      │              │        │
│      │          │          │幣2000元，被告二人│          │      │              │        │
│      │          │          │各分得新台幣1000元│          │      │              │        │
│      │          │          │，花用殆盡。      │          │      │              │        │
│      │          │          │                  │          │      │              │        │
│      │          │          │【行為人：寅○○】│          │      │              │        │
│      │          │          │【行為人：癸○○】│          │      │              │        │
├───┼─────┼─────┼─────────┼─────┼───┼───────┼────┤
│七、  │94年12月12│高雄縣美濃│被告丙○○與溫彥明│檸檬一袋  │丑○○│被告二人竊取檸│刑法第28│
│94年度│日20時許  │鎮祿興里石│二人，於民國94年12│          │      │檬時，經被害人│條、第  │
│偵字第│          │橋23號後方│月12日20時許，由吳│          │      │發現後，協同鄰│320 條第│
│28997 │          │農田（檸檬│文祥駕駛車牌號碼係│          │      │居鄭振宏及黃智│1 項    │
│號併辦│          │園）      │K29-167 號重機，前│          │      │榮二人，當場逮│        │
│部分  │          │          │往高雄縣美濃鎮祿興│          │      │捕溫彥明，並當│        │
│      │          │          │里石橋23號後農田，│          │      │場扣得檸檬一顆│        │
│      │          │          │由被害人丑○○所種│          │      │，報案後，再循│        │
│      │          │          │植之檸檬園內，共同│          │      │線查獲丙○○而│        │
│      │          │          │徒手竊取被害人劉國│          │      │悉上情。      │        │
│      │          │          │興所有之檸檬一袋（│          │      │              │        │
│      │          │          │丑○○於隔日在隔壁│          │      │              │        │
│      │          │          │木瓜園中尋獲渠等2 │          │      │              │        │
│      │          │          │人所竊之檸檬1 袋）│          │      │              │        │
│      │          │          │得手。            │          │      │              │        │
│      │          │          │                  │          │      │              │        │
│      │          │          │【行為人：丙○○】│          │      │              │        │
│      │          │          │【行為人：溫彥明】│          │      │              │        │
├───┼─────┼─────┼─────────┼─────┼───┼───────┼────┤
│八、  │95年3月13 │高雄縣美濃│被告丙○○於民國95│電纜線150 │鍾黃玉│於95年3月13日 │刑法第  │
│95年度│日凌晨1時 │鎮○○街農│3 月13日凌晨1 時許│公尺許（約│梅    │日下午2時，吳 │321條第1│
│速偵字│許        │地（電表86│，在高雄縣美濃鎮福│價值新台幣│      │文祥騎乘載有上│項第3款 │
│第166 │          │9984）    │義街農地（電表8699│3000元許）│      │述贓物之上述機│        │
│號併辦│          │          │84），以某靈骨塔第│          │      │車，行經高雄縣│        │
│部分  │          │          │三人所有之可供兇器│          │      │美濃鎮高美醫專│        │
│      │          │          │使用之剪刀1 支作為│          │      │後，適為警攔檢│        │
│      │          │          │工具，竊取放置於該│          │      │盤查，而扣得該│        │
│      │          │          │處之電纜線約150 公│          │      │贓物。        │        │
│      │          │          │尺（價值約新幣3000│          │      │              │        │
│      │          │          │元），得手後，即將│          │      │              │        │
│      │          │          │該150 公尺之纜線置│          │      │              │        │
│      │          │          │放在其所騎乘之車牌│          │      │              │        │
│      │          │          │號碼K29-167 號輕型│          │      │              │        │
│      │          │          │機車腳踏板上，逃離│          │      │              │        │
│      │          │          │現場。            │          │      │              │        │
│      │          │          │                  │          │      │              │        │
│      │          │          │【行為人：丙○○】│          │      │              │        │
├───┼─────┼─────┼─────────┼─────┼───┼───────┼────┤
│九、  │95年4月19 │高雄縣美濃│被告丙○○於民國95│H型鋼     │子○○│於95年4月21日 │刑法第  │
│95年度│日22時30分│鎮○○路74│年4月19日22時30分 │100x200 型│      │14時30分許，為│320條第1│
│偵字第│許        │巷12號住宅│之夜間，在高雄縣美│鋼鐵90公分│      │警於高雄縣旗山│項      │
│11584 │          │外路旁處  │濃鎮○○路74巷12號│7塊 、H 型│      │鎮○○○路與南│        │
│號併辦│          │          │子○○住宅外路旁處│鋼100x200 │      │寮巷口查獲，而│        │
│部分  │          │          │，徒手竊取子○○所│型鋼鐵45公│      │扣得該贓物。  │        │
│      │          │          │有之H 型鐵8 塊，得│分1 塊（共│      │              │        │
│      │          │          │手後以李秀珠所有之│約新台幣  │      │              │        │
│      │          │          │車牌號碼K29-167 號│300 元）  │      │              │        │
│      │          │          │機車運離去，欲運往│          │      │              │        │
│      │          │          │屏東縣里港鄉土庫村│          │      │              │        │
│      │          │          │銷贓。            │          │      │              │        │
│      │          │          │                  │          │      │              │        │
│      │          │          │【行為人：丙○○】│          │      │              │        │
└───┴─────┴─────┴─────────┴─────┴───┴───────┴────┘


司法院資訊處製作；財團法人民間司法改革基金會備份。
